【裁判字號】    97,易,378
【裁判日期】    970724
【裁判案由】    竊盜
【裁判全文】
臺灣苗栗地方法院刑事判決               97年度易字第378號
公  訴  人  臺灣苗栗地方法院檢察署檢察官
被      告  乙○○
                    45號
上列被告因竊盜案件，經檢察官提起公訴（97年度偵字第1721號
），因被告於準備程序為有罪之陳述，爰依簡式審判程序判決如
下：
    主  文
乙○○犯竊盜罪，共肆罪，均累犯，各處有期徒刑陸月，應執行
有期徒刑壹年拾月。
    事實及理由
一、犯罪事實：
（一）乙○○前因毒品危害防制條例案件，經法院判處應執行有
      期徒刑1 年確定，於民國96年5 月2 日縮刑期滿執行完畢
      。猶不知悔改，因缺錢花用，竟意圖為自己不法之所有，
      於附表所示時間、地點，駕駛車牌MI─2318號自小客車，
      徒手竊取附表所示丁○○、甲○○、丙○○及戊○○等人
      所管領之銅製香爐等物（均已發還），得手後隨即搬運至
      其所駕駛之前開自小客車上。嗣於97年3 月21日下午5 時
      許，乙○○駕駛前開自小客車，行經國道3 號公路北向76
      公里，因行跡可疑為警攔查，而當場查獲，始知上情。
（二）案經內政部警政署國道公路警察局第六警察隊報由臺灣新
      竹地方法院檢察署檢察官呈請臺灣高等法院檢察署檢察長
      令轉臺灣苗栗地方法院檢察署檢察官偵查起訴。
二、證據部份：
（一）被告乙○○於警詢、偵查、審理時均坦白承認。
（二）被害人丁○○、甲○○、丙○○及戊○○等人於警詢時之
      指述。
（三）贓物認領保管單4 紙、現場照片20張。
三、論罪科刑：
（一）核被告所為，係犯刑法第320 條第1 項竊盜罪嫌。其所犯
      上開4 次竊盜罪嫌，犯意各別，行為互殊，應分論併罰。
      又其曾受有期徒刑執行完畢後，5 年內故意再犯本件有期
      徒刑以上之罪，為累犯，應依刑法第47條第1 項之規定加
      重其刑。
（二）爰審酌被告正值青壯，身強體健，卻不思以正途賺取財富
      ，冀圖不勞而獲，本不宜輕縱，惟本院念及其未曾有竊盜
      前科紀錄，有臺灣高等法院被告前案紀錄表附卷可稽，且
      其自警詢、偵查至審理時均坦承犯行，節省有限之司法資
      源，而所竊財物價值非鉅，並已發還被害人，併參酌其生
      活狀況、品行、犯罪之動機、目的、手段、所生危害等一
      切情狀，認檢察官之求刑稍嫌過重，而分別量處如主文所
      示之刑，並定其應執行之刑（被告亦表示願意接受該刑度
      ，見本院卷第78頁），以資儆懲。
（三）至檢察官雖請求併行諭知強制工作之保安處分，惟按保安
      處分係針對受處分人將來之危險性所為之處置，以達教化
      、治療之目的，為刑罰之補充制度。我國現行刑法採刑罰
      與保安處分雙軌制，係在維持行為責任之刑罰原則下，為
      協助行為人再社會化之功能，以及改善行為人潛在之危險
      性格，期能達成根治犯罪原因、預防犯罪之特別目的。是
      保安處分中之強制工作，旨在對嚴重職業性犯罪及欠缺正
      確工作觀念或無正常工作因而犯罪者，強制其從事勞動，
      學習一技之長及正確之謀生觀念，使其日後重返社會，能
      適應社會生活。竊盜犯贓物犯保安處分條例第3 條第1 項
      規定：「18歲以上之竊盜犯、贓物犯，有犯罪之習慣者，
      得於刑之執行前，令入勞動場所強制工作。」，即係本於
      保安處分應受比例原則之規範，使保安處分之宣告，與行
      為人所為行為之嚴重性、行為人所表現之危險性及對於行
      為人未來行為之期待性相當之意旨而制定，而由法院視行
      為人之危險性格，決定應否令入勞動處所強制工作，以達
      預防之目的。經查，被告前雖有判罪執行紀錄，但未曾有
      竊盜之前科紀錄，雖其於本案犯竊盜4 次，然均集中於97
      年3 月21日同一日，尚難認有犯罪之習慣，其因一時貪心
      萌生歹念為上開犯行，然案發後自警詢、偵查、迄本院審
      理時均坦承犯行，節省有限之司法資源，認所宣告之刑已
      足收警惕矯治之效，況改正本案被告竊盜犯行之有效方法
      ，在於提供適當之更生保護、就業機會及社會扶助等，並
      非僅有執行強制工作之保安處分一途，而強制工作之保安
      處分係就被告人身自由之長期且嚴格之限制，自應從嚴認
      定之，是揆諸上揭規定與說明，本院認就被告本件竊盜犯
      行予以處罰，即為已足，尚無併予諭知強制工作之必要，
      附此敘明。
（四）至本案之其他扣案物品（97年度保管字第690 號，見本院
      卷第31頁），因被害人於警詢中均表示已經領回遭竊物品
      ，顯見與本案無關，應由檢察官或查獲機關另為適法之處
      理，併予敘明。
四、應適用之法條：
（一）刑事訴訟法第273 條之1 第1 項、第299 條第1 項前段、
      第310 條之2 、第454 條第1 項。
（二）刑法第320 條第1 項、第47條第1 項、第51條第5 款。
（三）刑法施行法第1 條之1 。
五、本判決係依刑事訴訟法第310 條之2 、第454 條第1 項製作
    ，依法僅記載當事人欄、主文、犯罪事實、證據名稱以及應
    適用之法條，論罪科刑部分因有說明之必要，故一併記載。
    如不服本判決，應於判決送達之日起10日內，向本院提起上
    訴（應附繕本）。
本案經檢察官蕭慶賢到庭執行職務。
中    華    民    國    97    年    7     月    24    日
                  刑事第二庭    法  官    魏宏安
以上正本證明與原本無異。
如不服本判決，應於判決送達後10日內向本院提出上訴狀（應抄
附繕本），其未敘述上訴理由者，應於上訴期間屆滿後20日內補
提理由書狀於本院，上訴於臺灣高等法院臺中分院。告訴人或被
害人如對於本判決不服者，應具備理由請求檢察官上訴，其上訴
期間之計算係以檢察官收受判決正本之日期為準。
                                書記官    廖鳳美
中    華    民    國    97    年    7     月    24    日
 附表：
 ┌─┬──────┬───────┬────┬─────┐
 │編│            │              │        │          │
 │號│竊盜時間    │竊盜地點      │被害人  │財物      │
 ├─┼──────┼───────┼────┼─────┤
 │  │97年3 月21日│苗栗縣公館鄉中│丁○○  │銅製香爐1 │
 │1 │11時許      │義村388 號土地│        │個、燭臺1 │
 │  │            │公廟          │        │對        │
 ├─┼──────┼───────┼────┼─────┤
 │  │97年3 月21日│苗栗縣公館鄉中│甲○○  │銅製香爐1 │
 │2 │11時10分許  │義村13鄰313 之│        │個        │
 │  │            │1 號之土地公廟│        │          │
 ├─┼──────┼───────┼────┼─────┤
 │  │97年3 月21日│苗栗縣公館鄉仁│丙○○  │銅製茶杯座│
 │3 │11時20分許  │安村下泥埤圳之│        │3 個、銅製│
 │  │            │土地公廟      │        │茶杯6 個  │
 ├─┼──────┼───────┼────┼─────┤
 │4 │97年3月21日 │苗栗縣通霄鎮內│戊○○  │銅製香爐4 │
 │  │13時許      │湖里老厝場之土│        │個、銅製茶│
 │  │            │地公廟        │        │杯座1 個、│
 │  │            │              │        │銅製茶杯3 │
 │  │            │              │        │個        │
 └─┴──────┴───────┴────┴─────┘
附錄本判決論罪科刑法條全文
中華民國刑法第320條
意圖為自己或第三人不法之所有，而竊取他人之動產者，為竊盜
罪，處5 年以下有期徒刑、拘役或5 百元以下罰金。
意圖為自己或第三人不法之利益，而竊佔他人之不動產者，依前
項之規定處斷。
前二項之未遂犯罰之。


司法院資訊處製作；財團法人民間司法改革基金會備份。
